臺灣臺北地方法院刑事判決　　　　　　　　　　　　　九十年度易字第一二二九號
　　公　訴　人　臺灣臺北地方法院檢察署檢察官
　　被　　　告　甲○○
右列被告因竊盜案件，經檢察官提起公訴（九十年度偵字第五一六三號）及檢察官移
送併辦（臺灣板橋地方法院檢察署九十年度偵字第一七六０四號），本院判決如左：
    主      文
甲○○連續逾越安全設備，於夜間侵入住宅竊盜，累犯，處有期徒刑貳年。
    事      實
一、甲○○於民國八十七年間因竊盜案件，經臺灣新竹地方法院以八十七年易字第一
    一０號號判處有期徒刑七月確定，又於八十八年間，因贓物案件經臺灣高等法院
    以八十八年上易字第二八六號判處拘役五十日確定，經接續執行，並於八十八年
    八月十四日執行完畢；詎仍不知悔改，復基於意圖為自己不法所有之概括犯意，
    連續於：
（一）九十年一月間某日，因見張明利、范春秀貧困，遂以每小時新台幣（下同）五
      百元之代價僱用不知情之張明利、丙○○，言明至台北市市○○道與新生南路
      口從事折鐵條之工作，甲○○遂於同月十二日晚上九時許，持其所有在客觀上
      對於人之生命、身體具有危險性足供兇器使用之鐵剪刀一把，帶領張明利、丙○○前往台北市市○○道與新生南路地下道三層，由甲○○、張明利二人持鐵
      剪刀一把將捷晟企業有限公司（下稱捷晟公司）所有之接地銅排剪斷，再由丙○○將上開剪下之銅排加以折起，下手竊取前開接地銅排一千九百多公尺（公
      訴人誤為十四公尺），得手後欲離開現場之際，為捷晟公司之職員乙○○、高
      燦森所發覺，丙○○當場遭逮捕，甲○○、張明利則趁亂逃逸。
（二）九十年二月二十一日上午三時三十分許之夜間，沿台北縣板橋市○○路二一六
      巷六九號一樓攀爬而上，徒手打開戊○○位於台北縣板橋市○○路二一六巷六
      九號之二（二樓）住宅陽台上未上鎖之鐵窗以及鋁門窗，再踰越該安全設備即
      鐵窗及鋁門窗而潛入該處，竊取戊○○所有之神明金牌十五枚、項鍊一條、手
      鍊一條、戒指六只，價值約五萬元，得手後，旋即離去。
（三）九十年三月二日凌晨一時四十分許之夜間，沿台北縣板橋市○○街六十一號之
      木梯攀爬而上，徒手打開屋主黃啟源位於台北縣板橋市○○街六十一號二樓住
      宅陽台上未上鎖之窗戶，再踰越該安全設備即窗戶而潛入該處，竊取黃啟源所
      有之現金四千一百元、金融卡及信用卡等物之皮包一個，得手後正欲離去時，
      為適返家之黃啟源發現上情而與其家人將之制服，經報警當場查獲，惟甲○○
      遭警帶回台北縣板橋分局板橋派出所後，又以不詳方法脫逃得逞（另提起公訴
      ），旋又於九十年三月四日凌晨零時許，甫侵入台北縣板橋市○○○路○段五
      巷一之二號三樓李森之住宅時（侵入住宅未據告訴），未及著手竊盜，即因觸
      動社區家戶聯防警報系統，經警民共同圍捕而查獲。
二、案經台北市政府警察局大安分局移送臺灣臺北地方法院檢察署檢察官偵查起訴，
    及台北縣警察局海山分局、板橋分局移送臺灣板橋地方法院檢察署檢察官移送併
    辦。
    理  由
一、事實欄一、（一）所示之攜帶兇器竊盜犯行，被告甲○○雖坦承有雇用張明利、
    丙○○拆除銅排，並折成一捆，然否認有竊盜犯行，辯稱：伊本身在捷運地下道
    工地上班，有一位叫鄭志成之人問伊晚上要不要做臨時工，因為伊白天工作很累
    ，所以無法做，鄭志成說：可否幫忙找人，一位可抽一千元，伊就介紹人給鄭志
    成，第一次三個人，第二次介紹二個人，當日帶著張明利、丙○○前往台北市市
    ○○道與新生南路口時，並無看到鄭志成，伊打電話給鄭志成，鄭志成叫伊把人
    帶下去，把銅排折好，折成一捆，並沒有帶工具，伊就去金山南路拖吊場找鄭志
    成拿錢，叫張明利、丙○○下去做云云。經查：
（一）被告甲○○確實有攜帶鐵剪刀一把前往台北市市○○道與新生南路地下三層，
      且被告亦有前往地下道三層剪銅排以及折銅排之事實，業經證人張明利證稱：
      「（問：當天你們如何下去？）（答：是和被告一起下去的）」、「（問：有
      無帶剪刀下去？）（答：當時被告有帶一把剪刀下去，剪刀大約四十幾公分長
      ，專門剪鐵的剪刀）」、「（問：當時有無使用剪刀剪銅排？）（答：有，我
      有用剪刀剪幾條）」、「（問：你當天到現場有幾位在下面）（答：就是我們
      三位）」等語，證人丙○○亦證稱：「有人叫我去工作，是被告叫我去的，叫
      我與張明利一起去，工錢一人五百元」、「是被告拿（剪刀）下去的」、「我
      下去時，我就折銅排，我沒有注意到誰用剪刀」等語（分別見偵查卷第第九頁
      、第五四頁反面至第五五頁、本院九十年九月十九日訊問筆錄），且證人乙○○即捷晟公司員工證稱：「‧‧‧大概晚上九點多時，我們騎機車到中山北路
      附近，接獲監控中心的電話，發現在新生南路與市○○道的交叉口附近的監視
      器被移動，我們從下一個通風口下去看，我們一下去就發現通風口的銅排不見
      了‧‧‧發現二個男的、一個女的，其中一個男的，看到我們就往回頭跑，後
      來就剩下一男、一女，因為我很緊張，我就打那個男的，男的就跑掉了，就剩
      下那個女的」、「他們其中一男一女即張明利及丙○○在整理銅排」、「‧‧
      ‧被告後來有在現場徘徊，被我們的員工發現。我們的員工有過去問他，你在
      現場做什麼？被告說：他的車子被拖吊，他去領車‧‧‧他在現場附近停留很
      久，他那時開了一台小貨車走」、「‧‧‧星期一他的老闆黃正方有到我們公
      司來，他老闆來時，我和他說當天發生的情形，我們有懷疑可能是被告偷竊的
      ，我們想請被告來公司一下‧‧‧因為他的車子在九十年一月十二日晚上時被
      拖吊了，他案發當時是要去領車‧‧‧但是我們看那收據，好像有被塗改過，
      ‧‧‧我們到金山拖吊場去比對流水號碼，我們比對結果，我們有拿到保管收
      據，我們有拿到收據的正本，我們發現這是機車的收據，有經過塗改的‧‧‧
      」等語（見本院九十年八月十三日訊問筆錄）此外，復有台北市政府妨害交通
      車輛移置及保管收據一紙附卷可稽（偵查卷第二十九頁），顯見被告辯稱其未
      帶鐵剪刀一把以及未與張明利、丙○○前往台北市市○○道與新生南路地下道
      三層拆除以及剪銅排，尚不足採信。
（二）又被告辯稱其係受住在台北縣五股鄉○○○路七十巷二號四樓之「鄭志成」所
      聘用，然本院函請內政部警政署檢送全國姓名為「鄭志成」之口卡片影本，經
      本院提示予被告指認，被告陳稱：並沒有其所稱之人（見本院九十年八月十三
      日訊問筆錄）；本院查詢法務部戶役政連結作業系統，發現有「己○○」之人
      住台北縣新莊市○○○路七０巷二號四樓，而經與台北縣警察局蘆洲分局以電
      話聯絡後，確定五工三路七十巷二號四樓在台北縣新莊市，且有「己○○」之
      人，經本院傳訊「己○○」到庭作證，證人己○○與甲○○均陳稱互不認識，
      亦未見過面等情（見本院九十年八月二十七日訊問筆錄），顯見被告辯稱伊受
      人雇用，顯係卸責之詞，此外，復有法務部戶役政連結作業系統以及臺灣台北
      地方法院刑事庭公務電話紀錄一紙附卷可稽，被告實有竊盜故意甚明。
（三）再證人張明利、丙○○均證稱：雖有受被告甲○○以一小時五百元之代價，前
      往台北市市○○道與新生南路口地下三層拆除銅排，但並不知甲○○去行竊等
      語，與被告甲○○所陳稱：是伊找張明利、丙○○等人以一小時五百元之代價
      拆除銅排，並且將他們帶往台北市市○○道與新生南路口地下三層拆除銅排之
      言相符，顯見張明利、丙○○對被告甲○○之行竊犯行，並不知情，其顯然僅
      受被告甲○○之雇用而已，並無與被告共犯竊盜犯行，自非結夥三人為之，公
      訴人贅引「第四款」應為更正，附此敘明。
（四）綜上所述，被告所辯顯係嗣後卸責之詞，不足採信，其此部分之犯行堪以認定
      。
二、至事實欄一、（二）所示逾越安全設備，於夜間侵入住宅竊盜之犯行，則為被告
    所否認，並辯稱：其於案發當日，並沒有去偷東西，因為地下室銅排之事，其怕
    警察來抓，故只有去樓梯間睡覺云云。經查：
（一）被害人戊○○於九十年二月二十一日上午三時三十分許之夜間，其位於台北縣
      板橋市○○路二一六巷六九號之二（二樓）住宅陽台上未上鎖之鐵窗以及鋁門
      窗被打開，戊○○所有之神明金牌十五枚、項鍊一條、手鍊一條、戒指六只失
      竊，且經報警。警察有去採指紋，其他地方並無被破壞，業據被害人戊○○於
      本院調查時以證人身分結證在卷（見本院九十一年一月九日訊問筆錄）。
（二）本案破獲之關鍵在於警方採證人員在案發現場由被害人戊○○位於台北縣板橋
      市○○路二一六巷六九號之二（二樓）住宅陽台上未上鎖之鐵窗，採集二枚完
      整之指紋，而該指紋經送內政部警政署刑事警察局鑑定結果，確分別為被告右
      食及右中指之指紋，此有該局九十年三月二十一日（90）刑紋字第三五四八０
      號鑑驗書一件在卷可佐，並據證人即本案負責指紋採集之警員丁○○於本院中
      結證明確（見本院九十年一月九日本院訊問筆錄）。而被害人戊○○迭於警訊
      及本院調查時均陳稱其住屋之鐵窗安全窗被打開，且觀諸卷附之被害人戊○○
      住屋鐵窗之照片所示，衡情被告若非攀爬鐵窗進入被害人戊○○家中行竊，警
      方之採證人員實不可能在現場之鐵窗採得如此清晰而且完整可供鑑定之指紋，
      是警方之採證人員在被害人戊○○家中鐵窗所採集之指紋確為被告作案時所遺
      留，被告確有參與本件竊盜犯行，至此已明。被告所辯其未在場，無從竊盜云
      云，無非事後卸責之詞，不足採信。
（三）綜上所述，被告所辯顯係嗣後卸責之詞，不足採信，其此部分之犯行堪以認定
三、事實欄一、（三）所示逾越安全設備，於夜間侵入住宅竊盜之犯行，則為被告所
    於警訊、偵審中坦白承認，核與告訴人黃啟源於警訊及本院調查時指訴情節相符
    ，並有告訴人黃啟源所出具之贓物認領保管收據一紙附卷，足認被告此部分之自
    白與事實相符，應屬真實，被告上開竊盜犯行，堪以認定，應依法論科。
四、查被告甲○○所持以犯罪之鐵剪，常約四十公分，客觀上確足以對人之生命、身
    體、安全構成威脅，顯然為具有危險性之兇器，此業經證人張明利所證述（見本
    院九十年九月十九日訊問筆錄），核被告如事實欄一、（一）所為係犯刑法第三
    百二十一條第一項第三款之攜帶兇器竊盜罪（公訴人誤載第二項未遂罪）；又按
    鐵窗依社會通常觀念，足認係屬為防盜之門扇、牆垣以外之安全設備，被告踰越
    之，已使該安全設備失其防閑效用，又被告行竊之時，業已日沒，故核被告如事
    實一、（二）（三），所為係犯刑法第三百二十一第一項第一款、第二款逾越安
    全設備，夜間侵入住宅竊盜罪。其先後三次加重竊盜犯行，時間緊接，罪名與所
    犯構成要件相同，顯係基於概括犯意為之，應以連續犯之規定論以情節較重之（
    二）或（三）之逾越安全設備於夜間侵入住宅竊盜一罪，並加重其刑。查被告於
    八十七年間因竊盜案件，經臺灣新竹地方法院以八十七年易字第一一０號判處有
    期徒刑七月確定，又於八十八年間，因贓物案件經臺灣高等法院以八十八年上易
    字第二八六號判處拘役五十日確定，經接續執行，並於八十八年八月十四日執行
    完畢乙節，有臺灣高等法院被告全國前案紀錄表、臺灣高等法院檢察署刑案紀錄
    簡覆表各一紙在卷可按，其於五年內再犯有期徒刑以上之本罪，為累犯，應依刑
    法第四十七條規定加重其刑。爰審酌被告已有竊盜前科，甫執行期滿，有上開前
    案紀錄表可查，竟不知悛悔，以闖空門以及持鐵剪刀之方式行竊，對社會大眾之
    居家安全有重大之危害，嚴重影響社會治安，其犯後飾詞卸責，毫無悔意，及其
    犯罪目的、動機、犯罪所得等一切情狀，量處如主文所示之刑，以示懲儆。又其
    持以剪斷事實欄一、（一）之銅排所持之鐵剪刀一把並未扣案，亦無任何積極證
    據證明確係被告所有，不予宣告沒收之，併此敘明。
五、公訴人移送併辦事實欄一、（二）（三）部分，雖未據起訴，然此部分與已起訴
    並經本院認定有罪之部分，有連續犯之裁判上一罪關係，基於審判不可分之原則
    ，本院自得併與審理，併此敘明。
六、公訴人其他移送併辦（臺灣板橋地方法院檢察署九十年度偵字第一七六０四號）
    之部分略以：被告甲○○於九十年二月二十一日四時許，由大門侵入位於台北縣
    板橋市○○路六十九號三樓庚○○之住處，下手竊取庚○○所有之現金一萬元、
    金戒指一只、手機二支及台新銀行提款卡及信用卡各一張等物，得手後旋即離去
    ，因認被告犯有加重竊盜罪嫌云云。然按犯罪事實應依證據認定之，無證據不得
    推定其犯罪事實，刑事訴訟法第一百五十四條定有明文。所謂證據，須適於為被
    告犯罪事實之證明者，始得採為斷罪資料，如未能發現相當證據，或證據不足以
    證明，自不能以推測或擬制之方法，以為裁判基礎。（最高法院五十三年台上字
    第二七五０號．四十年台上字第八六號判例要旨參照）公訴人認被告涉犯前開犯
    行，無非以被害人庚○○於警訊時之指述，及內政部刑事警察局九十年三月二十
    一日（九０）刑紋字第三五四八０號鑑定書、指紋卡片各一紙為其依據。訊據被
    告否認右揭犯行，辯稱：其於案發當日，並沒有去偷東西，因為地下室銅排之事
    ，其怕警察來抓，故只有去樓梯間睡覺等語。惟查，被害人庚○○之指述，僅能
    證明被害人庚○○家中遭竊，但並不足以證明即為被告所為；另上述鑑定書所採
    集之指紋，依據證人丁○○即當日查獲警員證稱：他們只有採集二樓，沒有採集
    三樓之指紋，三樓之被害人並無通知他們去採集等情（見本院九十一年一月九日
    訊問筆錄），此外，復查無其他積極證據足資證明前開竊盜犯行為被告所為，而
    不能證明被告涉犯此部分罪行，應為無罪之諭知，然與前開業經本院論罪科刑部
    分，並無有連續犯及牽連犯之裁判上一罪之關係，本院無從審酌，應退回檢察官
    另行處理。
據上論斷，應依刑事訴訟法第二百九十九條第一項前段、刑法第五十六條、第三百二
十一條第一項第一款、第二款、第四十七條，判決如主文。
本案經檢察官柯宜汾到庭執行職務
中      華      民      國  九十一  年    三  月   二十五               日
                                  台灣台北地方法院刑事第三庭
                                      法  官  陳德民
右正本證明與原本無異。
如不服本判決，應於判決送達後十日內向本院提出上訴狀。
                          書記官  楊秋鈴
中      華      民      國  九十一  年    三  月   二十五               日
附錄本案論罪科刑法條全文：
刑法第三百二十一條第一項第一、二、三款
犯竊盜罪而有左列情形之一者，處六月以上五年以下有期徒刑：
一、於夜間侵入住宅或有人居住之建築物、船艦，或隱匿其內而犯之者。
二、毀越門扇、牆垣或其他安全設備而犯之者。
三、攜帶兇器而犯之者。
四、結夥三人以上而犯之者。
五、乘火災、水災或其他災害之際而犯之者。
六、在車站或埠頭而犯之者。
前項之未遂犯罰之。
